臺灣臺中地方法院刑事判決　　　　　　　　　　　　　九十三年度訴字第三一二號
　　公　訴　人　臺灣臺中地方法院檢察署檢察官
　　被　　　告　甲○○
右列被告因違反槍砲彈藥刀械管制條例案件，經檢察官提起公訴（九十三年度偵字第
一二號），本院合議庭裁定由受命法官獨任進行簡式審判程序，判決如左：
    主  文
甲○○未經許可，持有可發射子彈具有殺傷力之改造手槍，累犯，處有期徒刑壹年陸
月，併科罰金新臺幣拾萬元，罰金如易服勞役，以新臺幣玖佰元（即銀元參佰元）折
算壹日。
扣案之改造手槍壹枝（槍枝管制編號：0000000000）沒收。
    事  實
一、甲○○前因違反肅清煙毒條例等案件，經臺灣高雄地方法院於民國八十六年五月
    八日判處有期徒刑三年六月確定，經送監執行，於八十九年十二月十六日假釋期
    滿執行完畢；又因詐欺案件，經臺灣高雄地方法院於九十年十二月二十七日判處
    有期徒刑三月，於九十二年六月十七日易科罰金執行完畢；另因竊盜案件，經臺
    灣新竹地方法院於九十年十二月三十一日判處有期徒刑五月確定，於九十二年六
    月十二日易科罰金執行完畢。猶不知悔改，於九十二年三月中旬，在高雄縣鳥松
    鄉○○路「圓山飯店」前之花叢內，拾得一枝他人所棄置、具有殺傷力之仿ＦＮ
    廠半自動手槍製造之改造手槍（槍枝管制編號：0000000000）及六顆
    土造子彈（送鑑結果僅認定其中一顆具殺傷力）後，竟未經許可而持有之。嗣於
    九十二年十二月十七日凌晨一時許，甲○○持前開槍枝及子彈，至臺中市○區○
    ○○路一段三○二號一樓大廳時，為警當場查獲，並扣得前開槍、彈。
二、案經臺中市警察局第三分局報告臺灣臺中地方法院檢察署檢察官偵查起訴。
    理  由
一、右揭事實業據被告甲○○於警詢、檢察官偵訊及本院審理時坦承不諱，並有前揭
    改造手槍一枝、土造子彈六顆扣案可稽，而該扣案槍、彈經送鑑驗結果，認「手
    槍一枝（槍枝管制編號：0000000000）係仿ＦＮ廠半自動手槍製造之
    金屬玩具手槍，換裝土造金屬槍管改造而成之改造手槍，機械性能良好，可擊發
    適用之子彈，具殺傷力」、「子彈六顆，均係由玩具金屬彈殼加裝直徑７‧９ｍ
    ｍ之土造金屬彈頭改造而成之改造子彈，經採樣二顆試射，其中一顆可擊發，具
    殺傷力，另一顆無法擊發，不具殺傷力」，此有內政部警政署刑事警察局九十二
    年十二月二十四日刑鑑字第○九二○二四一六九二號槍彈鑑定書一份附卷可憑，
    是核被告自白與事實相符。本案事證明確，被告犯行洵堪認定。
二、核被告甲○○所為，係犯槍砲彈藥刀械管制條例第十一條第四項之未經許可持有
    具殺傷力之改造手槍罪、第十二條第四項之未經許可持有子彈罪。公訴意旨雖認
    被告所為屬前開條項之「寄藏」槍、彈罪，惟按「寄藏」與「持有」，雖均係將
    物置於自己實力支配之下，然寄藏必先有他人之持有行為，而後始為之受寄代藏
    ，槍砲彈藥刀械管制條例將「持有」與「寄藏」為分別之處罰規定，單純之「持
    有」，並不包括「寄藏」，但「寄藏」之受人委託代為保管，其保管之本身所為
    之「持有」，既係「寄藏」之當然結果，法律上自宜僅就「寄藏」行為為包括之
    評價，不應另就「持有」予以論罪（最高法院七十四年度臺上字第三四○○號判
    例參照）。本案被告顯係單純持有槍、彈，並無受寄代藏之行為，前開公訴意旨
    容有未洽，惟基本事實相同，法條同一，本院自應逕行論以持有罪，且無庸變更
    起訴法條。又被告以一行為觸犯前揭二罪，為想像競合犯，應從一重之未經許可
    持有改造手槍罪處斷。又被告有如事實欄所載之前科，此有臺灣高等法院被告全
    國前案紀錄表及臺灣臺中地方法院檢察署刑案資料查註記錄表在卷可按，被告受
    有期徒刑之執行完畢後，五年以內再犯本件有期徒刑以上之罪，為累犯，應依刑
    法第四十七條規定，加重其刑。爰審酌被告犯罪之動機、目的、手段，非法持有
    槍、彈之質量、時間，所為對社會治安危害非輕及其犯後坦承犯行，態度良好等
    一切情狀，量處如主文所示之刑，並就罰金部分諭知易服勞役之折算標準。扣案
    之改造手槍一枝（槍枝管制編號：0000000000），係違禁物，應依刑
    法第三十八條第一項第一款之規定宣告沒收。另扣案之土造子彈六顆，其中一顆
    業經擊發鑑驗，而不具有殺傷力，另一顆鑑驗結果認無殺傷力，餘四顆則因鑑驗
    機關受限於人力、物力及資源之配置，為確保鑑定品質並能兼顧鑑定時效，故不
    予受理試射鑑定等情，有前開內政部警政署刑事警察局槍彈鑑定書及該局九十三
    年三月九日刑鑑字第○九三○○四七八七五號函在卷可參。是現存扣案之子彈，
    除經採樣鑑驗之二顆，因不（再）具有殺傷力而非屬違禁物外，其餘四顆查無實
    據可認具有殺傷力，故均不予宣告沒收，併此敘明。
據上論斷，應依刑事訴訟法第二百七十三條之一第一項、第二百九十九條第一項前段
，槍砲彈藥刀械管制條例第十一條第四項、第十二條第四項，刑法第十一條、第五十
五條、第四十七條、第四十二條第二項、第三十八條第一項第一款，罰金罰鍰提高標
準條例第二條，判決如主文。
中      華      民      國      九十三      年      七      月    一    日
                                臺灣臺中地方法院刑事第十庭
            法  官  蔡  建  興
右正本證明與原本無異。
如不服本判決，應於判決送達後十日內向本院提出上訴狀，上訴於臺灣高等法院臺中
分院( 須附繕本 )。
                                        書記官
中    華    民    國      九十三      年       七      月     一    日
附錄論罪科刑法條
槍砲彈藥刀械管制條例第十一條第四項：
未經許可，持有、寄藏或意圖販賣而陳列第一項所列槍砲者，處一年以上七年以下有
期徒刑，併科新臺幣七百萬元以下罰金。
槍砲彈藥刀械管制條例第十二條第四項：
未經許可，持有、寄藏或意圖販賣而陳列子彈者，處五年以下有期徒刑，併科新臺幣
三百萬元以下罰金。
